# 陈老师，审计报告中财务报表附注的错误谁负责？

提问人：kexiaohong1209 时间：2014-04-04 16:27:10
谢谢你的解答--还有个问题 ：附注不对 影响有多大？谢谢。

回答人：chenyiwei
附注是财务报表的内在组成部分，其会计责任一并由管理层承担。附注差错的具体内容不同，影响程度会有差异。如果是对报表使用者决策有重大影响的部分产生虚假记载、误导性陈述和重大遗漏，则其责任不亚于正表差错。